Inventaris van het archief van de Semarang-Cheribon Stoomtrammaatschappij, (1890) 1895-1946 (1952)
Nationaal Archief, Den Haag
- Administratie.
  - Doos 119., 119
    - Dossiernummer 1766-VII.: Verlaging der reizigerstarieven, 1931
  - Doos 120., 120
    - Dossiernummer 1771.: Uitzonderings- en samenladingstarieven, 1899-1924
    - Dossiernummer 1774-I.: Omwerking stationstarief in afstandstarief, 1928-1929
    - Dossiernummer 1774-II.: Omwerking stationstarief in afstandstarief, 1930
    - Dossiernummer 1798.: Invoering van een tarief voor het rechtstreeks vervoer van op Europeese wijze bewerkte suiker, 1915-1923
    - Dossiernummer 1800.: Tarieven en voorwaarden voor het vervoer van reizigers, bagage en bij reizigers behorende dieren van kleine gestalte in rechtstreeks verkeer tussen de S.S.W.L. en de S.C.S. via Cheribon en Proepoek, 1914
    - Dossiernummer 1801.: Speciaal rechtsteeks tarief voor het vervoer van vrachtgoederen tussen Pekalongan, Tegal en Cheribon enerzijds en Soerabaia N.J.S.M. anderzijds, 1906-1921
    - Dossiernummer 1802.: Tarieven en bepalingen goederenvervoer, 1914-1918
    - Dossiernummer 1804.: Ontwikkeling van het rechtsteeks verkeer van reizigers via Proepoek, 1920
    - Dossiernummer 1806.: Invoering speciaal tarief voor het vervoer van hout in rechtsteeks verkeer tussen N.I.S. en S.C.S, 1925
    - Dossiernummer 1807.: 6e verbeterblad op de tarieven voor het vervoer in rechtstreeks verkeer tussen S.J.S. en S.C.S, 1927
    - Dossiernummer 1811.: Vervoer op credit voor het gouvernement, 1901-1902
    - Dossiernummer 1821.: IJsvervoer, 1898
  - Doos 121., 121
    - Dossiernummer 1823.: Uitbreiding wagenpark en verlagingtarieven i.v.m. toename van het rijstvervoer, 1903-1907
    - Dossiernummer 1824.: Bagage tarieven, 1902
    - Dossiernummer 1825.: Correspondentie omtrent vervoersovereenkomst met de Rotterdamse Lloyd en de mij. Nederland, 1911
    - Dossiernummer 1827.: Correspondentie omtrent beschikbaarstelling platte wagens aan de U.M.C, het zijspoor der U.M.C. te Tegal en opname ketelwagens der P.C.M.C, 1930-1938
    - Dossiernummer 1832.: Vergoeding voor het vervoer der post, 1896-1899
    - Dossiernummer 1834.: Correspondentie omtrent vervoer van post, 1915-1920
    - Dossiernummer 1835.:Vervoer van de post, 1920
    - Dossiernummer 1837.: Bestellen en afhalen van goederen. Gemeenschappelijke besteldienst te Semarang, 1901
    - Dossiernummer 1841-I.: Algemene vervoersaangelegenheden. Ontwikkeling van het verkeer. Vrachtrestituties en reducties, Kosteloos vervoer van goederen, 1896-1917
    - Dossiernummer 1841-II.: Algemene vervoersaangelegenheden. Ontwikkeling van het verkeer. Vrachtrestituties en reducties, Kosteloos vervoer van goederen, 1918
    - Dossiernummer 1841-a.: Textiel- commissie, 1934
    - Dossiernummer 1846.: Vervoerscontracten, algemeen, 1895
  - Doos 122., 122
    - Dossiernummer 1849-I.: Voorschriften voor het rekenplichtig beheer der stations V.R.B. regelement, 1905-1931
    - Dossiernummer 1849-II.: Voorschriften voor het rekenplichtig beheer der stations V.R.B. regelement, 1932
    - Dossiernummer 1854.: Vervoersbepalingen, 1902-1907
    - Dossiernummer 1855.: Verzameling van bepalingen, betrekking hebbende op het vervoer. Regelement B.V., 1902
  - Doos 123., 123
    - Dossiernummer 1857-I.: Contractuele regelingen betreffende het vervoer, C.R.V., 1914-1918
    - Dossiernummer 1857-II.: Contractuele regelingen betreffende het vervoer, C.R.V., 1919-1921
    - Dossiernummer 1857-III.: Contractuele regelingen betreffende het vervoer, C.R.V., 1922-1926
  - Doos 124., 124
    - Dossiernummer 1857-IV.: Contractuele regelingen betreffende het vervoer, C.R.V., 1926-1929
    - Dossiernummer 1857-V.: Contractuele regelingen betreffende het vervoer, C.R.V., 1930-1932
    - Dossiernummer 1857-VI.: Contractuele regelingen betreffende het vervoer, C.R.V., 1933-1914
    - Dossiernummer 1858.: Correspondentie omtrent overeenkomsten enz. voor doorgaand verkeer, 1903
    - Dossiernummer 1859.: Correspondentie omtrent de leiddraad ten dienste van stations- en haltechefs, 1903-1909
    - Dossiernummer 1861.: Suikerfabriek Adiwerna, 1897
    - Dossiernummer 1862.: Correspondentie omtrent vervoersovereenkomst met Ament's suikerfabrieken en de wijziging sporenplan Djamblang, 1903-1910
    - Dossiernummer 1864-I.: Suikerfabriek Balapoelang, 1897-1928
    - Dossiernummer 1864-II.: Correspondentie omtrent overeenkomsten m.b.t. het emplacement Balapoelang, 1929-1936
  - Doos 125., 125
    - Dossiernummer 1865.: Suikerfabriek Bandjaratma, 1910
    - Dossiernummer 1866.: Correspondentie omtrent het overlaadspoor te Bedji en de A-overeenkomsten nrs. 310, 359, 368, 409 en 498 met de suikerfabriek Bandjardawa, 1930-1939
    - Dossiernummer 1866-II.: Suikerfabriek Bandjardawa, 1897-1928
    - Dossiernummer 1868.: Suikerfabriek Djatibarang, 1897
    - Dossiernummer 1869-I.: Suikerfabriek Djatipirang en Loewoengadja, 1897-1908
    - Dossiernummer 1869-II.: Suikerfabriek Djatipirang, 1915
  - Doos 126., 126
    - Dossiernummer 1870.: Suikerfabriek Djatirwangi, 1901
    - Dossiernummer 1871.: Suikerfabriek Doekoewingin, 1896
    - Dossiernummer 1873.: Correspondentie omtrent met suikerfabriek Gemoe gesloten vervoers-en aanvullingsovereenkomsten.nrs. 361, 374, 453 en 456, 1930-1940
    - Dossiernummer 1873-I.: Kendalsche suikerfabrieken Gemoe en Tjipiring. Kruising decouvillespoor Bodribrug, 1896-1898
    - Dossiernummer 1873-II.: Kendalsche suikerfabrieken Gemoe en Tjipiring. Kruising decouvillespoor Bodribrug, 1899-1915
    - Dossiernummer 1873-III.: Suikerfabriek Gemoe, 1916-1929
  - Doos 127., 127
    - Dossiernummer 1874-I.: Suikerfabriek Gempol, 1902-1929
    - Dossiernummer 1874-II.: Suikerfabriek Gempol, 1930
    - Dossiernummer 1876-I.: Suikerfabriek Kadipaten, 1900-1914
    - Dossiernummer 1876-II.: Suikerfabriek Kadipaten, 1915
    - Dossiernummer 1877-I.: Suikerfabriek Kalimati, 1899-1917
    - Dossiernummer 1877-II.: Suikerfabriek Kalimati, 1918
  - Doos 128., 128
    - Dossiernummer 1878-I.: Suikerfabriek Kaliwoegoe, 1897-1901
    - Dossiernummer 1878-II.: Suikerfabriek Kalimati, 1902-1923
    - Dossiernummer 1878-III.: Suikerfabriek Kalimati, 1924
    - Dossiernummer 1879.: Correspondentie omtrent vervoers-en aanvullingsovereenkomsten nrs. 357, 372, 386 en 489 met suikerfabriek Karangsoewoeng, 1930-1939
    - Dossiernummer 1879-I.: Suikerfabriek Karangsoewoeng, 1897-1929
  - Doos 129., 129
    - Dossiernummer 1880-I.: Suikerfabriek Kemanglen, 1896-1929
    - Dossiernummer 1880-II.: Suikerfabriek Kemanglen, 1930
    - Dossiernummer 1881.: Suikerfabriek Kemantren, 1898
    - Dossiernummer 1882-I.: Suikerfabriek Katangoengan, 1898-1922
    - Dossiernummer 1882-II.: Suikerfabriek Katangoengan, 1923
    - Dossiernummer 1884-I.: Suikerfabriek Loewoenggadjah, 1915-1929
    - Dossiernummer 1884-II.: Suikerfabriek Loewoenggadjah, 1930
  - Doos 130., 130
    - Dossiernummer 1886.: Suikerfabriek Nieuw Losari, 1916
    - Dossiernummer 1887-I.: Suikerfabriek te Tersana, (Centraal fabriek te Babakan), 1899-1915
    - Dossiernummer 1887-II.: Suikerfabriek te Tersana, (Centraal fabriek te Babakan), 1916-1929
    - Dossiernummer 1887-III.: Suikerfabriek te Tersana, (Centraal fabriek te Babakan), 1930
    - Dossiernummer 1889.: Correspondentie omtrent vervoers-en aanvullingsovereenkomsten nrs: 353, 566, 510, 536 met suikerfabriek Pagongen, 1930-1939
    - Dossiernummer 1889-I.: Suikerfabriek Pagongen, 1897-1929
  - Doos 131., 131
    - Dossiernummer 1890-I.: Suikerfabriek Pangka, 1896-1927
    - Dossiernummer 1890-II.: Correspondentie omtrent vervoers- en ander overeenkomsten met de suikerfabriek Pangka, 1930-1939
    - Dossiernummer 1891.: Suikerfabriek Parangdjaja, 1902
    - Dossiernummer 1892-I.: Suikerfabriek Petaroekan, 1911-1927
    - Dossiernummer 1892-II.: Correspondentie omtrent vervoers- en ander overeenkomsten met de Sf. Petaroekan, 1930-1939
    - Dossiernummer 1893-I.: Suikerfabriek Soero-Winangoen. (Ploembon), 1901-1928
    - Dossiernummer 1893-II.: Correspondentie omtrent vervoers-en ander overeenkomsten met de suikerfabriek Ploembon, suikerfabriek Soerawinangoen en suikerfabriek Wonopringgo, 1930-1939
  - Doos 132., 132
    - Dossiernummer 1895-I.: Suikerfabriek Sidanglaoet, 1896-1923
    - Dossiernummer 1895-II.: Suikerfabriek Sidanglaoet, 1924
    - Dossiernummer 1896.: Suikerfabriek Soemberhardjo, 1911
    - Dossiernummer 1897-I.: Suikerfabriek Sragi, 1898-1920
    - Dossiernummer 1897-II.: Suikerfabriek Sragi, 1921
    - Dossiernummer 1899.: Suikerfabrieken Tersana en Tjiledoek, 1897-1911
  - Doos 133., 133
    - Dossiernummer 1900-I.: Suikerfabriek Tirto, 1899-1926
    - Dossiernummer 1900-II.: Correspondentie omtrent zijspoorovereenkomst met suikerfabriek Tirto, 1927-1934
    - Dossiernummer 1901-I.: Suikerfabriek Tjepiring, 1916-1929
    - Dossiernummer 1901-II.: Suikerfabriek Tjepiring. (Correspondentie), 1930-1939
    - Dossiernummer 1902.: Correspondentie omtrent zijspoorovereenkomst met de S.F. Tjidakoe, 1908-1924
    - Dossiernummer 1903-I.: Suikerfabriek Tjomal, 1898-1920
  - Doos 134., 134
    - Dossiernummer 1903-II.: Suikerfabriek Tjomal, 1921-1930
    - Dossiernummer 1903-III.: Suikerfabriek Tjomal, 1931
    - Dossiernummer 1905-I.: Suikerfabriek Wonopringgo, 1909-1927
    - Dossiernummer 1905-II.: Suikerfabriek Wonopringgo, 1928
    - Dossiernummer 1912.: Correspondentie omtrent vergelijking vrachtprijzen S.S. en S.C.S., 1916-1916
    - Dossiernummer 1914-I.: Verhoging van de suikervrachten, 1917-1921
    - Dossiernummer 1914-II.: Verhoging van de suikervrachten, 1922
    - Dossiernummer 1916.: Correspondentie omtrent suikeropslag, S.F. Adiwerna en de vrachtprijs voor suiker Oud Tjonal- Pekalongan, 1929-1930
  - Doos 135., 135
    - Dossiernummer 1921-I.: Houtvervoer, 1898-1927
    - Dossiernummer 1921-II.: Houtvervoer, 1928-1932
    - Dossiernummer 1921-III.: Houtvervoer, 1933
    - Dossiernummer 1923.: Javasche Bosch exploitatie maatschappij, 1900-1917
    - Dossiernummer 1926.: Nederlands-Indische houtaankoop maatschappij, 1898-1917
    - Dossiernummer 1931.: Correspondentie omtrent overeenkomsten met de Javasche Bosch exploitatie en de nederlandse -Indische houtaankoop maatschappij, 1917
  - Doos 136., 136
    - Dossiernummer 1936-I.: Dortsche petroleum maatschappij, 1897
    - Dossiernummer 1936-II.: Dortsche petroleum maatschappij, 1898-1900
    - Dossiernummer 1936-III.: Dortsche petroleum maatschappij, 1901-1908
    - Dossiernummer 1936-IV.: Dortsche petroleum maatschappij, 1909
    - Dossiernummer 1939.: Bataafsche petroleum maatschappij, 1923
    - Dossiernummer 1940.: Java petroleum maatschappij, 1898
    - Dossiernummer 1941.: Correspondentie omtrent petroleumvervoer voor de J.P.M. de N.I.H.M. en de Shell, 1900
    - Dossiernummer 1942.: Correspondentie omtrent de aanleg van een los- en laadspoor bij K.M. 26 van de bij Cheribon-Kadipaten, 1901-1902
    - Dossiernummer 1943.: Correspondentie omtrent aanleg zijspoor K.P.V.M. te Tegal en Kalibaroe-west, 1935-1940
    - Dossiernummer 1944.: Correspondentie omtrent zijspoor overeenkomst met de D.P.M. en Standard Oil Company, 1918-1935
  - Doos 137., 137
    - Dossiernummer 1951.: Goederenvervoer voor het gouvernement en transportaannemers, 1893
    - Dossiernummer 1952-I.: Overeenkomsten met Europeesche en Chineesche handelaars, 1897-1907
    - Dossiernummer 1952-II.: Overeenkomsten met Europeesche en Chineesche handelaars, 1908-1920
    - Dossiernummer 1952-III.: Overeenkomsten met Europeesche en Chineesche handelaars, 1921
    - Dossiernummer 1953.: Correspondentie m.b.t. de bananenmeelfabriek te Batang, 1898
    - Dossiernummer 1954.: Correspondentie m.b.t. het vervoer van bibit, 1900
    - Dossiernummer 1955.: Correspondentie omtrent het uitwijkspoor te Roban en de overeenkomst met de Cultuur Maatschappij Koetosari, 1901-1905
  - Doos 138., 138
    - Dossiernummer 1956.: Cultuur maatschappij Siloewok-Sawangan, 1906
    - Dossiernummer 1957.: Rijstpellerij Krengseng, 1918
    - Dossiernummer 1958.: Vervoer van steenslag, 1918
    - Dossiernummer 1959.: IJserconstructie werkplaatsen Rhein-Elbe-Union, 1921
    - Dossiernummer 1960.: Correspondentie omtrent overeenkomst cultuuronderneming Soekuangki, 1931-1934
    - Dossiernummer 1961.: Correspondentie omtrent overeenkomsten met de koffie onderneming Tjoeroeng, 1931-1934
    - Dossiernummer 1962.: Correspondentie omtrent overeenkomsten met de ondernemingen Redondong, Selokaton en Wringinsari, 1932-1934
    - Dossiernummer 1965.: Kalkvervoer Oey Yap Bie, 1901
    - Dossiernummer 1971.: Correspondentie omtrent overeenkomsten met de spiritusfabriek Paboeron, 1929-1937
    - Dossiernummer 1971-I.: Arakfabriek bij Paboearan. (Tjikoelak), 1898-1907
    - Dossiernummer 1971-II.: Arakfabriek bij Paboearan. (Tjikoelak), 1908-1916
    - Dossiernummer 1971-III.: Arakfabriek bij Paboearan. (Tjikoelak), 1917-1928
  - Doos 139., 139
    - Dossiernummer 1972.: Arakfabriek te Palimanan, 1917
    - Dossiernummer 1973.: Stroopvervoer Indische Handels Compagnie, 1905
    - Dossiernummer 2001.: Correspondentie omtrent verschillende regelingen tussen S.J.S. en N.I.S., 1900-1906
    - Dossiernummer 2016.: Overeenkomsten en regelingen met S.S, 1912
    - Dossiernummer 2017.: Concurrerend vervoer tussen S.S. enerzijds en S.C. en SD. anderzijds, 1914
    - Dossiernummer 2018.: Regeling van het rechtstreeks doorgaand bestelgoederenverkeer tussen S.C.-S.S, S.C.-S.J. en N.J.S en de S.J.-N.J.S., 1921
    - Dossiernummer 2026-I.: Regelingen van de locomotief en treindienst, 1896-1908
    - Dossiernummer 2026-II.: Regelingen van de locomotief en treindienst, 1909-1915
    - Dossiernummer 2026-III.: Regelingen van de locomotief en treindienst, 1916-1920
  - Doos 140., 140
    - Dossiernummer 2026-IV.: Regelingen van de locomotief en treindienst, 1921-1923
    - Dossiernummer 2026-V.: Regelingen van de locomotief en treindienst, 1924-1926
    - Dossiernummer 2026-VI.: Regelingen van de locomotief en treindienst, 1927-1929
    - Dossiernummer 2026-VII.: Regelingen van de locomotief en treindienst, 1930
    - Dossiernummer 2026-VIII.: Regelingen van de locomotief en treindienst, 1931
  - Doos 141., 141
    - Dossiernummer 2026-IX.: Regelingen van de locomotief en treindienst, 1932-1938
    - Dossiernummer 2026-X.: Regelingen van de locomotief en treindienst, 1939
    - Dossiernummer 2027.: Aankondiging op de stations en halten en in de rijtuigen, 1897-1937
    - Dossiernummer 2029.: Correspondentie omtrent beschikbaarstelling extra treinen voor de gouverneur-generaal en de schef waterstaat, 1902-1913
    - Dossiernummer 2030-I.: Verpachtingen, 1899-1923
    - Dossiernummer 2030-II.: Verpachtingen, 1924-1929
    - Dossiernummer 2030-III.: Verpachtingen, 1930
    - Dossiernummer 2031.: Correspondentie omtrent inrichting treincontrôle, 1902-1915
  - Doos 142., 142
    - Dossiernummer 2041.: Bepalingen betreffende de treindienst. B.T.-reglement, 1897
    - Dossiernummer 2042.: Correspondentie omtrent bijzondere voorschriften voor de stations en treindiens, 1916
    - Dossiernummer 2044.: Correspondentie omtrent drukkosten voorschriften dienstregeling, 1924
    - Dossiernummer 2051-I.: Statistiek, 1896-1903
    - Dossiernummer 2051-II.: Statistiek, 1904-1912
    - Dossiernummer 2051-III.: Statistiek, 1913-1927
    - Dossiernummer 2051-IV.: Statistiek, 1928
    - Dossiernummer 2061.: Verdeling der bruto-opbrengsten. Verdelingstabellen, 1899
  - Doos 143., 143
    - Dossiernummer 2071-I.: Rapporten omtrent vervoer, 1899-1901
    - Dossiernummer 2071-II.: Rapporten omtrent vervoer, 1902-1904
    - Dossiernummer 2071-III.: Rapporten omtrent vervoer, 1905-1906
    - Dossiernummer 2071-IV.: Rapporten omtrent vervoer, 1907-1911
    - Dossiernummer 2081-V.: Rapporten omtrent vervoer, 1912-1915
  - Doos 144., 144
    - Dossiernummer 2071-VI.: Rapporten omtrent vervoer, 1916-1918
    - Dossiernummer 2071-VII.: Rapporten omtrent vervoer, 1919-1921
    - Dossiernummer 2071-VIII.: Rapporten omtrent vervoer, 1922-1923
    - Dossiernummer 2071-IX.: Rapporten omtrent vervoer, 1924-1926
  - Agenda's van ingekomen en uitgaande Correspondentie., 145-192
    - 8-4-1895 t/m 9-12-1895, 145
    - 10-12-1895 t/m 18-8-1896, 146
    - 19-8-1896 t/m 24-5-1897, 147
    - 25-5-1897 t/m 8-2-1898, 148
    - 9-2-1898 t/m 16-2-1899, 149
    - 16-2-1899 t/m 30-1-1900, 150
    - 31-1-1900 t/m 6-12-1900, 151
    - 6-12-1900 t/m 29-10-1901, 152
    - 29-10-1901 t/m 11-3-1903, 153
    - 12-3-1903 t/m 6-7-1904, 154
    - 6-7-1904 t/m 29-11-1905, 155
    - 19-11-1905 t/m 6-6-1907, 156
    - 7-6-1907 t/m 28-7-1908, 157
    - 29-7-1908 t/m 10-8-1909, 158
    - 10-8-1909 t/m 16-7-1910, 159
    - 17--1910 t/m 17-6-1911, 160
    - 17-6-1911 t/m 26-2-1912, 161
    - 26-2-1912 t/m 31-8-1912, 162
    - 31-8-1912 t/m 27-2-1913, 163
    - 27-2-1913 t/m 4-8-1913, 164
    - 4-8-1913 t/m 21-1-1914, 165
    - 21-1-1914 t/m 2-7-1914, 166
    - 2-7-1914 t/m 7-1-1915, 167
    - 7-1-1915 t/m 20-8-1915, 168
    - 20-8-1915 t/m 20-3-1916, 169
    - 20-3-1916 t/m 13-12-1916, 170
    - 13-12-1916 t/m 29-12-1917, 171
    - 1-1-1918 t/m 25-3-1919, 172
    - 25-3-1919 t/m 6-1-1920, 173
    - 6-1-1920 t/m 27-8-1920, 174
    - 28-8-1920 t/m 12-4-1921, 175
    - 12-4-1921 t/m 28-11-1921, 176
    - 28-11-1921 t/m 24-4-1922, 177
    - 24-4-1922 t/m 29-12-1922, 178
    - 29-12-1922 t/m 3-10-1923, 179
    - 3-10-1923 t/m 27-8-1924, 180
    - 28-8-1924 t/m 3-9-1925, 181
    - 4-9-1925 t/m 18-8-1926, 182
    - 18-8-1926 t/m 4-8-1927, 183
    - 4-8-1927 t/m 28-6-1928, 184
    - 29-6-1928 t/m 23-5-1929, 185
    - 25-5-1929 t/m 18-3-1930, 186
    - 18-3-1930 t/m 26-1-1931, 187
    - 27-1-1931 t/m 7-7-1932, 188
    - 8-7-1932 t/m 27-8-1934, 189
    - 28-8-1934 t/m 28-5-1936, 190
    - 28-5-1936 t/m 31-12-1937, 191
    - 3-1-1938 t/m 20-3-1939, 192
- Boekhouding.
  - Grootboek., 193-208
    - 1895 t/m 1899, 193
    - 1900 t/m 1902, 194
    - 1903 t/m 1905, 195
    - 1905, 196
      supplement
    - 1906 t/m 1907, 197
    - 1908 t/m 1909, 198
    - 1910 t/m 1911, 199
    - 1912 t/m 1913, 200
    - 1914 t/m 1916, 201
    - 1916, 202
    - 1917 t/m 1921, 203
    - 1922 t/m 1926, 204
    - 1927 t/m 1930, 205
    - 1931 t/m 1934, 206
    - 1935 t/m 1938, 207
    - 1939 t/m 1946, 208
  - Memoriaal-Journaal., 209-229
    - 30-4-1895 t/m 31-5-1897, 209
    - 30-6-1897 t/m 31-3-1899, 210
    - 31-3-1899 t/m 31-12-1900, 211
    - 31-12-1900 t/m 31-12-1902, 212
    - 31-12-1902 t/m 31-12-1904, 213
    - 1-1-1905 t/m 31-12-1906, 214
    - 31-12-1906 t/m 30-11-1908, 215
    - 30-11-1908 t/m 31-8-1910, 216
    - 31-8-1910 t/m 31-1-1912, 217
    - 31-1-1912 t/m 31-5-1913, 218
    - 31-5-1913 t/m 31-6-1914, 219
    - 31-6-1914 t/m 30-9-1915, 220
    - 30-9-1915 t/m 31-12-1916, 221
    - 31-12-1916 t/m 4-7-1920, 222
    - 4-7-1920 t/m 31-12-1922, 223
    - 31-12-1922 t/m 30-9-1925, 224
    - 30-9-1925 t/m 31-1-1928, 225
    - 31-1-1928 t/m 31-10-1930, 226
    - 31-10-1930 t/m 21-11-1933, 227
    - 21-11-1933 t/m 31-8-1937, 228
    - 31-8-1937 t/m 31-12-1940, 229
  - Toelichting balansen., 230-235
    - 1895 t/m 1910, 230
    - 1911 t/m 1919, 231
    - 1920 t/m 1924, 232
    - 1926 t/m 1930, 233
    - 1931 t/m 1935, 234
    - 1936 t/m 1939, 235
  - Besluiten directie., 236-239
    - 1897 t/m 1908, 236
    - 1909 t/m 1916, 237
    - 1917 t/m 1926, 238
    - 1927 t/m 1943, 239
  - Comptabele bescheiden., 240-251
    - 1895, 240
    - 1896, 241
    - 1897, 242
    - 1898, 243
    - 1899, 244
    - 1905, 245
    - 1910, 246
    - 1920, 247
    - 1920, 248
    - 1930, 249
    - 1930, 250
    - 1940, 251
  - Indisch journaal en recapitulatie., 252-257
    - 1895 t/m 1897, 252
    - 1898 t/m 1899, 253
    - 1900 en 1905, 254
    - 1910 en 1920, 255
    - 1930 en 1940, 256
  - Inventarisstaten., 257-260
    - 1895 t/m 1913, 257
    - 1914 t/m 1919, 258
    - 1920 t/m 1925, 259
    - 1926 t/m 1935, 260
  - Diversen balansen., 1930; 261
  - Bouwrekening sectie I, Semarang., 1895 t/m 1899; 262
  - Bouwrekening sectie II, Pekalongan., 1895 t/m 1899; 263
  - Bouwrekening sectie III, Tegal-grens Pekalongan., 1895 t/m 1899; 264
  - Bouwrekening sectie IV, Tegal-Losari., 1895 t/m 1899; 265
  - Bouwrekening sectie V, Cheribon., 1895 t/m 1899; 266
  - Bouw- en uitbreidingsrekening register B., 1900 t/m 1939; 267
  - Bouwrekening vooropname verbinding Koeningan., 1914 t/m 1916; 268
  - Uitbreidingsrekening lijn Semarang-Cheribon., 1900 t/m 1939; 269
  - Bouwstaten, B.W. 41 t/m 496., 1914 t/m 1919; 270
  - Bouwstaten, B.W. 497 t/m 619., 1914 t/m 1919; 271
  - Hoofdkas 1e half jaar., 1920; 272
  - Hoofdkas 2e half jaar., 1920; 273
  - Hoofdkas 1e half jaar., 1930; 274
  - Hoofdkas 2e half jaar., 1930; 275
  - Foto's van materieel, gebouwen en spoorbaan., 276
    Niet raadpleegbaar
  - Klapper op de dossiers., 277
  - Niet beschreven., 278-381
    In depot 2A31
    - Bestanddeel 1, 278
    - Bestanddeel 2, 279
    - Bestanddeel 3, 280
    - Bestanddeel 4, 281
    - Bestanddeel 5, 282
    - Bestanddeel 6, 283
    - Bestanddeel 7, 284
    - Bestanddeel 8, 285
    - Bestanddeel 9, 286
    - Bestanddeel 10, 287
    - Bestanddeel 11, 288
    - Bestanddeel 12, 289
    - Bestanddeel 13, 290
    - Bestanddeel 14, 291
    - Bestanddeel 15, 292
    - Bestanddeel 16, 293
    - Bestanddeel 17, 294
    - Bestanddeel 18, 295
    - Bestanddeel 19, 296
    - Bestanddeel 20, 297
    - Bestanddeel 21, 298
    - Bestanddeel 22, 299
    - Bestanddeel 23, 300
    - Bestanddeel 24, 301
    - Bestanddeel 25, 302
    - Bestanddeel 26, 303
    - Bestanddeel 27, 304
    - Bestanddeel 28, 305
    - Bestanddeel 29, 306
    - Bestanddeel 30, 307
    - Bestanddeel 31, 308
    - Bestanddeel 32, 309
    - Bestanddeel 33, 310
    - Bestanddeel 34, 311
    - Bestanddeel 35, 312
    - Bestanddeel 36, 313
    - Bestanddeel 37, 314
    - Bestanddeel 38, 315
    - Bestanddeel 39, 316
    - Bestanddeel 40, 317
    - Bestanddeel 41, 318
    - Bestanddeel 42, 319
    - Bestanddeel 43, 320
    - Bestanddeel 44, 321
    - Bestanddeel 45, 322
    - Bestanddeel 46, 323
    - Bestanddeel 47, 324
    - Bestanddeel 48, 325
    - Bestanddeel 49, 326
    - Bestanddeel 50, 327
    - Bestanddeel 51, 328
    - Bestanddeel 52, 329
    - Bestanddeel 53, 330
    - Bestanddeel 54, 331